# 急！关于清算审计的时点

提问人：wj980121 时间：2011-02-17 17:38:25
最手接手一普通清算的企业，于 2010 年 8 月 15 日股东会作出解散决定并报工商注销备案，但早在 2010 年 3 月已将公司的固定资产及存货、应收应付帐款等进行了自行清理，请问在此情况下，清算开始日是以 8 月还是以 3 月呢？公司自行清算中帐务处理均按持续经营下的会计制度进行，此时清算损益又如何确定？

回答人：chenyiwei
法律上的清算开始日应当是 2010 年 8 月。 清算期间的会计处理和报表编制不能以持续经营为基础，可参考“财政部关于印发《国有企业试行破产有关会计处理问题暂行规定》的通知”（财会字[1997]28号）。